# 关于合并报表抵消内部交易问题

提问人：我心飞翔 时间：2011-08-02 17:09:18
母公司转让其持股30%的a公司一半的股权给集团内一家控股子公司，由此产生的投资收益，是否在编制合并报表时要做抵消？原权益法损益调整的金额如何处理？

回答人：chenyiwei
应当抵消。目的是使合并报表仅反映合并集团对外的交易对集团整体财务状况、经营成果和现金流量的影响。